tilstede: Annika, Naomi, Pål, Matthew, Anne, Federico, Ragnhild, Gisela

## Status (alle, 20min)

- Pål: jobber med DHForum 6.desember; holder på med å lære seg avanserte annotasjonsteknikker i Zotero
- Naomi: digital studies med R på instituttet; planlegger DH-forum i 2023; litt forsinket med bibliografi-prosjektet
- Federico: utarbeider MOOC bed bakgrunn i nkode-konferansen; lage guidelines = oppslagsverk i databaseform, hovedansvar ligger i Oslo og deadline er august 2023; Annika forslår å ha en halvdags-workshop for gruppa til våren, Federico finner tid
- Anne: foredrag i BISON-nettverket; publisering av ny tilvekst og oppdatering av metadata
- Gisela: har mye egen forskning de neste ukene
- Matthew: Elise har startet som ny medarbeider på DSC; research-data moduler kjøres nå; jobber med OMEKA (USIT/kommunikasjonsavdelingen); workshop om opphavsrett i kunstfag neste uke; Creative Computing har workshop samme dag; prøver å få til nyhetsbrev for DHC
- Annika: jobber med DH-konferansen, i gang med fagfellevurdering av innsendte bidrag; dessverre en del rot i prosessen, Sofie har overtatt en del av jobben; er i ferd med å ferdigstille et prosjekt om metadata om Munchs brev, skal lagres på dataverse; ellers undervisning mm.

      
## Neste frokostmøter (Annika, 5min)

### 2022

5. desember 2022
  - årsplan HumSam 2022/23 (ligger i Teams: HumSam -> Generelt -> Filer -> Årsplan): status DigiForsk-oppgavene
  - oppsummering 2022
  - planer 2023
  - julekaker (noe allerede bestilt, alle oppfordres til å ta med det de evt. har) & kos

### 2023
| 3. januar 2023 (OBS: tirsdag!)

| 6. februar 2023

| 6. mars 2023

| 3. april 2023 (mandag før Påske)

| 2. mai 2023 (OBS: tirsdag!)

| 5. juni 2023 (siste frokostmøte før sommeren)

## Neste Pusletimer

| 17. november 2022

| 01. desember 2022

| 15. desember 2022

## Studietur til NB DH-Lab

08. desember 2022
  - info kommer per epost + 15min standup møte rett før turen

## DHForum

Annika: DHForum er en oppgave som gruppen har fått i oppdrag for å ha et møtested for DH-nettverket.  Mye har forandret seg, vi skal se på DHForum som noe som skal utvikles (evaluering i desember, "Design-sprint" 18. januar)

Samarbeid med kommunikasjonsgruppa må gjøres smidigere.

Matthew: DHForum bør skifte navn for å inkludere samfunnsvitenskapene

### Avholdt (Ragnhild, 5min)
- rapport fra DHForum med Martin Søyland, 18.10.2022 (Ragnhild) - utgikk

### Planlagt (Federico, Pål, Annika, 10min)
- status for DHForum med Hugo Lundhaug, 15.11.2022 (Federico, Annika); Annika og Gisela rigger
- status for DHForum med Kirsti Klette, 6.12.2022 (Pål)
- evaluering av DHForum 2022 - møtet med teamet i desember (Annika)

## Digital Scholarship Days | DSC (Matthew, 5min)
- finner sted andre uke i januar 2023
- trenger flere workshops, fristen til innsending av forslag er utvidet fra 8. til 14.11.2022
- purre fagmiljøer og nettverk, eller sende inn egne forslag
- viktig med fengende titler
- når programmet er klart må det formidles videre

## Carpentry@UiO (Annika, 5min)
- status workshops
  - Version Control with Git (04.11.2022)
  - R for Reproducible Scientific Research (22.11.2022)
  - Data Carpentry: Social Sciences and Humanities Using R (24./25.11.2022)
- instructor training 2022/23; Gisela ogSofie (deltar 5.-8. desember 202), Federico skal også ta utdannelsen ; UiO har fått 5 nye plasser høsten 2023
- Yule brunch 13.12.2022
- onboarding (online) og fysisk planleggingsmøte med lunsj 19.01.2023
