# Referat fra fellesmøte DigiForsk - 6. juni 2023

*fasilitator*: Annika   
*sekretær*: Gisela   

**Tema: DigiForsk framover (fra august 2023)**

## Fellesmøter

- første tirsdag i måneden kl. 9-10, Annika har sendt ut innkalling i Outlook for høsten

## Pusletime

- annenhver uke, torsdag, kl. 13-14, sammen med BibTek-gruppen; Annika har sendt ut innkalling i Outlook for høsten

## Carpentry@UiO StudyGroup

- annenhver uke, tirsdag, kl. 13-14, sammen med Carpentry@UiO og BibTek-gruppen; innkalling kommer

## Fellesaktiviteter

Siden gruppen har vokst og er nå 10 personer stor blir det utfordrende å finne en tid som passer alle for fellesaktiviteter utover de månedlige møtene.  Annika har samlet tilbakemelding om sosiale fellesaktiviteter (nettskjemaundersøkelse): ikke alle ønsker sosiale fellesaktiviteter eller mat knyttet til møtene.

- inntil videre arrangeres det ingen fellesaktiviteter
- det lages små, funksjonelle og temporære arbeidsgrupper av tre-fire gruppemedlemmene etter behov

## Kommunikasjon

- dokumentasjon på GitHub - videreføres
- fellesmøter har en fasilitator (Annika); fasilitator har en backup (Serena)
- fellesmøter trenger en sekretær; rollen rulleres og bestemmes ad hoc
- fellesmøtene brukes for å dele informasjon om hva det enkelte medlem jobber med/forsker på/underviser i (bare digitale forskningsaktiviteter)
  - vi må finne en måte å dokumentere dette på - Teams?
  - Matthew anbefaler å bruke internsidene
  - Annika: det jobbes med kommunikasjon i organisasjonen
- gruppeansvarlig prøver å finne et møteformat som passer funksjon, antall deltagere og tid
- fellesmøtene flyttes til et annet sted med skjerm (DSC Oasen f.eks.); Annika undersøker hvilket rom som er ledig

**Informasjon om kanaler:**

- vi bruker Teams chat for korte, asynkrone samtaler i gruppen; chatten er bare til gruppemedlemmer, ikke ledelsen
- vi bruker Teams-kanalen "Digitale Forskningsmetoder", "Posts" for deling og "Files" for dokumentasjon som *ikke* burde ligge ute åpent
- vi bruker epost for viktig informasjon som gjelder alle i gruppen, inkl. HumSam-ledelse (humsam-digiforsk@ub.uio.no)
- vi bruker tavla i 2. etasje for å vise en oversikt over digitale forskningsaktivitetene gruppemedlemmene er involvert i; Annika finner på noe å ha på høyre side av tavlen, hun tar gjerne imot innspill

## HumSam KickOff

Hvert år har HumSam felles KickOff i begynnelsen av året, her deler gruppene hva de jobber med.  Gruppeansvarlige er ansvarlig for program og innhold og har bestemt at gruppene skal presentere en _annen_ gruppe, for vårt vedkommende: **Brukermøter** (se egen instruks).
  - de som forbereder: Naomi, Serena, Ragnhild, Sofie (foreslått men foreløpig uspurt)
  - de som presenterer: Federico, Gisela, Pål
  - 
Informasjonssamling avsluttes innen 31. juli slik at «presentasjonsgruppa kan begynne med sin del av jobben 1. august.

## HumSam årsplan (ikke gjennomgått på møtet)

- HumSam-gruppenes aktiviteter settes opp i en årsplan
- Gruppemedlemmene spiller inn hva som burde være med i årsplanen til gruppeansvarlige
- gruppeansvarlige legger aktivitetene inn i årsplanen og følger dem opp

## Info fra DSC (Matthew)

- flytter permanent opp i 4. etasje
- Oasen pusses opp allerede i år
