
# Referat fra fellesmøte DigiForsk - 5. november 2024

*referat:* Astrid m.fl.

*tilstede:* Ragnhild, Pål, Matthew, Gisela, Christian, Astrid

## Informasjonsrunde (alle)

**Christian**: holder seg oppdatert om prosjektet til Ragnhild og Pål. Skal ha zotero-undervisning med Anne. Ønsker å integrere mer om digitale metoder i undervisningen. Ser også på Nvivo. Vi kom også inn på Survey-huben på sv-fakultetet (bl.a. knyttet til nettskjema) hvor det vil kvære interessant å koble på noen fra HumSam på sikt (i tillegg til Agata).

**Astrid**: fortalte om prosjekt knyttet til digitalisering og bruk av KI for å hente ut metadata knyttet til den gamle P-samlingen - et samarbeid med IPED. Unni og Hege skal holde i prosjektet videre. Det skal søkes ulike intesivmidler og målet er et større prosjekt på sikt. 

**Gisela**: jobber med et introopplegg til IMV master (3x2 timer) sammen med David og vurderer å kutte noe ned på det som omhandler datahåndtering (ikke relevant for veldig mange). Skal også være assistent på to carpentry-kurs.

**Ragnhild og Pål**: fortalte om status for arbeidet med workshop de skal ha på DS-days. HumSams fagansvarlige og gruppa er invitert til en prøvekjøring av opplegget 25. november

**Matthew**: Jobber med å planlegge DSC-days i januar - nettsider, markedsføring etc. DSC har fått LinkedIn-side. Ønsker å få til mer aktivitet i DigiForsk-bloggen - få til en form for redaksjon? Ev hver avdeling får ansvar for bidrag etter tur. Det bør være et innlegg i måneden.
