# Referat fra fellesmøte DigiForsk - 3. september 2024

*referat:* Gisela m.fl.

*tilstede:* Ragnhild, Matthew, Gisela, Anne, Astrid, Pål, Naomi, Federico

## Informasjonsrunde (alle)

**Astrid**: Annika er ikke i gruppa ut semesteret, Astrid holder i gruppa fram til gruppas fremtid er avklart

**Pål**: forskerstøttemøter; skal holde ulike kurs (bl.a. KI, Zotero, lokale språkmodeller); utvikler kurs til Digital Scholarship Days

**Ragnhild**: skal vi ha kurs i åpne språkmodeller? hva er UIOs policy?

**Anne**: holder diverse kurs, bl.a. NVivo, Tekstmining; ph.d.-kursene annonseres sammen med andre kurs nå, lettere å henvise på tvers av fakultetene; jobber med KI-modul i Søk&Skriv

**Matthew**: avslutning av QualiFAIR; kompetansedagen for forskerstøtte; oppdaterer nettsidene til DSC for å formidle bedre hva DSC kan hjelpe til med; DUO skal migreres til Nasjonalt vitenarkiv

**Federico**: jobber med kapittel om digitale verktøy for gresk og latin; tester KI i denne forbindelse, skal brukes i undervisning; spørreundersøkelsen for BærUT (jobber sammen med Annika); organiserer et  seminar om XLM for digitale utgaver (BærUT); prøver å få på plass et Erasmus-kurs

**Naomi**: reduserer litt dette semesteret pga. opplæring for RDA i MetSam; problem: østasiatiske navn (rekkefølge) blir feil i Zotero. "Juris-M" som er basert på Zotero kan være løsning men ikke undersøkt godt nok ennå ; noen som kan følge med på Digital Aera Studies (https://ikos-dighum.github.io/calendar)?  deltar på DH-kurs i Cambridge (digitalt); etterlyser felles møtested for DigiForsk og arbeidsgruppa for digitale samlinger

**Gisela**: skal være hjelper for to Carpentry-kurs


## Annet

Astrid undersøker dag/tidspunkt for møter i dette semesteret og kaller inn

